臺灣高雄地方法院刑事判決　　　　　　　　　　　　　九十年度易字第二六八六號
　　公　訴　人　臺灣高雄地方法院檢察署檢察官
　　被　　　告　甲○○
右列被告因詐欺案件，經檢察官提起公訴（九十年度偵字第一０九二九號），本院判
決如左：
    主  文
甲○○意圖為自己不法之所有，以詐術使人將本人之物交付，處有期徒刑伍月，如易
科罰金，以參佰元折算壹日。緩刑貳年。
    事  實
一、甲○○明知其持有之車號ＹＮ—六九九五號自用小客車，係其於民國八十七年十
    一月七日以分期付款方式購得之車輛，在九十一年十一月八日清償分期付款前，
    不得任意處分。竟意圖為自己不法之所有，於八十九年六月二十六日，在高雄縣
    鳳山市○○○路某理髮院（起訴書誤載為高雄市某處），向友人乙○○佯稱欲出
    賣該車，隱瞞上開分期付款車輛之事實，致乙○○不疑有他並因之陷於錯誤，陸
    續交付新台幣（下同）三十四萬三千六百元之現款予甲○○收執。詎甲○○詐得
    上開款項後即避不見面。嗣乙○○見該車遲未辦理過戶登記手續，乃啟疑義，惟
    遍尋甲○○不著，迄無法取得該車之所有權。甲○○復未按期繳納分期價款，迨
    九十年三月九日，乙○○駕駛該車停放在高雄市○○路○○路加油站前，被該車
    所屬之分期付款債權人奇異資融股份有限公司（下簡稱奇異公司）公司發現而強
    制取回時，始知受騙。
二、案經乙○○訴由臺灣高雄地方法院檢察署檢察官偵查起訴。
    理  由
一、訊據被告甲○○固坦承於八十九年六月二十六日販賣上開車輛予乙○○時，未告
    知上開車輛係其分期付款購得之車輛，並已收受乙○○給付之價款等情，惟矢口
    否認有何詐欺之犯行，辯稱：伊並不是故意要騙告訴人，係乙○○沒有問，所以
    伊沒有告訴她云云。經查：
（一）被告係於八十七年十一月七日，以附條件買賣之方式，向案外人朝欽實業股份
      有限公司（動產擔保權利嗣移轉予奇異公司）購買車號ＹＮ—六九九五號自用
      小客車一輛，被告於分期價款非付清前，隱瞞上開事實，於八十九年六月二十
      六日出賣予乙○○，並已收受渠給付之價款，嗣因被告未按期給付分期價款，
      由台灣士林地方法院民事執行處強制取回交還奇異公司等情，業據被告供認在
      卷，核與告訴人乙○○指述情節相符，並有附條件買賣契約書、動產擔保交易
      （附條件買賣）移轉契約書、交車款項收訖單、台灣士林地方法院九十年三月
      二十三日士院仁執秋字第三七二九號函等文件影本各一份附卷可稽。
（二）被告雖辯稱並非有意詐欺告訴人云云，惟被告明知其於分期價款未付清前，不
      得處分該自用小客車，且身為出賣人，對於車輛分期價款未付清，並設定有動
      產抵押權登記之重要事實，洵有據實告知買受人之義務。告訴人亦明確陳述：
      若知為分期付款車輛，即不會購買等語，顯見被告刻意隱瞞上情，已足使告訴
      人陷於錯誤。復參以被告於取得告訴人給付之全額價款後，即避不聯絡，並未
      再按時繳納分期款，致該車遭債權人強制取回，堪認其自始即有詐欺之不法所
      有意圖甚明。被告上開所辯，自無可採。
      綜上，本件事證明確，被告犯行堪以認定。
三、核被告甲○○所為，係犯刑法第三百三十九條第一項之詐欺取財罪。爰審酌被告
    素行尚佳，因一時失慮致罹犯行，事後尚有悔意，且已與告訴人達成和解，有和
    解書一紙在卷可參等一切情狀，量處如主文所示之刑，並諭知易科罰金之折算標
    準（被告行為後刑法第四十一條雖有修正，然依臺灣高等法院九十年法律座談會
    結論意見，毋庸比較新舊法，逕依新修正之刑法第四十一條第一項諭知易科罰金
    之折算標準）。又查被告前未曾受有期徒刑以上刑之宣告，有臺灣高等法院被告
    全國前案紀錄表及臺灣高雄地方法院檢察署刑案資料查註紀錄表可參，其因一時
    失慮，偶罹刑典，事後已與告訴人乙○○達成和解，經此偵審程序及罪刑之宣告
    ，當知所警惕，信無再犯之虞，本院認所宣告之刑以暫不執行為當，併予宣告緩
    刑二年，以啟自新。
據上論斷，應依刑事訴訟法第二百九十九條第一項前段，刑法第三百三十九條第一項
、修正後第四十一條第一項前段、第七十四條第一款，罰金罰鍰提高標準條例第一條
前段、第二條，判決如主文。
本案經檢察官莊榮松到庭執行職務。
中     華     民     國      九十一     年     三     月     二十九     日
                                  臺灣高雄地方法院刑事第六庭
                                      審判長 法  官   趙家光
                                             法  官   周玉群
                                             法  官   邱泰錄
右正本證明與原本無異。
如不服本判決，應於判決送達後十日內，向本院提出上訴狀。
                                             書記官   林慧君
中    華    民    國      九十一    年      三      月      二十九      日
中華民國刑法第三百三十九條
 (普通詐欺罪)
意圖為自己或第三人不法之所有，以詐術使人將本人或第三人之物交付者
，處五年以下有期徒刑、拘役或科或併科一千元以下罰金。
以前項方法得財產上不法之利益或使第三人得之者，亦同。
前二項之未遂犯罰之。
